* NOR4 — LVS ソースネットリスト
* scripts/char/mkcellspice.py が生成。手で編集しないこと。
*
* 出どころ: **論理式から組み立てた**（レイアウトを見ていない）。
*   Y = !(A+B+C+D)
*   CMOS の直列/並列構造は論理式から一意に決まるので、これは独立なソース。
*   レイアウト抽出とグラフ同型であることを確認済み (8Tr)。
*   -> この .spice に対する LVS が通れば「レイアウト = 意図した論理」と言える。
*
* TR-1um (IP62)  W(P)=10.2u / W(N)=3.4u / L=1.0u
*
.subckt NOR4 Y C D A B vdd vss
MP0 s1 A vdd vdd PMOS W=10.2u L=1.0u
MP1 s2 B s1 vdd PMOS W=10.2u L=1.0u
MP2 s3 C s2 vdd PMOS W=10.2u L=1.0u
MP3 Y D s3 vdd PMOS W=10.2u L=1.0u
MN0 Y A vss vss NMOS W=3.4u L=1.0u
MN1 Y B vss vss NMOS W=3.4u L=1.0u
MN2 Y C vss vss NMOS W=3.4u L=1.0u
MN3 Y D vss vss NMOS W=3.4u L=1.0u
.ends NOR4
